臺灣臺南地方法院刑事判決　　　　　　　 96年度訴字第689號
公　訴　人　臺灣臺南地方法院檢察署檢察官
被　　　告　乙○○
　　　　　　　　　（現另案於臺灣臺南監獄執行中）
上列被告因違反毒品危害防制條例案件，經檢察官提起公訴（96
年度毒偵字第1477號），被告於準備程序就犯罪事實全部為有罪
之陳述，本院合議庭裁定本案由受命法官獨任行簡式審判程序，
判決如下：
    主  文
乙○○施用第一級毒品，累犯，處有期徒刑拾月。
    事  實
一、乙○○前因施用毒品案件，經臺灣高雄地方法院以90年度毒
    聲字第7752號裁定，令入戒治處所施以強制戒治1年，於民
    國91年5月28日因停止處分出所，同年12月26日戒治期滿，
    並於92年1月15日由高雄地方法院檢察署檢察官以92年度戒
    毒偵字第52號為不起訴處分確定。復因違反毒品危害防制條
    例案件，經高雄地方法院於94年3月24日，以94年度訴字第
    429號判處有期徒刑9月，該判決並於同年4月11日確定，而
    於95年2月28日縮短刑期執行完畢，翌日出監。詎仍不知悔
    改並戒絕毒癮，明知海洛因係毒品危害防制條例第2條第2項
    第1款所明定之第一級毒品，不得持有或施用，乙○○竟於
    前開強制戒治執行完畢後5年內，復基於施用第一級毒品海
    洛因之犯意，於96年3月23日為警採尿時向前回溯24小時內
    之某時，在高雄縣林園鄉○○村○○○路62巷1號，施用第
    一級毒品海洛因；嗣同年月23日因經警採尿送驗，檢驗結果
    則呈嗎啡陽性反應。
二、案經高雄縣政府警察局移送高雄地方法院檢察署呈請臺灣高
    等法院檢察署令轉臺灣臺南地方法院檢察署檢察官偵查起訴
    。
    理  由
一、本件被告乙○○所犯為死刑、無期徒刑、最輕本刑為三年以
    上有期徒刑以外之罪，亦非屬高等法院管轄之第一審案件，
    其於準備程序進行中，先就被訴事實為有罪之陳述，經法官
    告知簡式審判程序之旨，並聽取檢察官之意見後，依刑事訴
    訟法第二百七十三條之一第一項、第二百七十三條之二等規
    定，裁定由受命法官獨任進行簡式審判程序，且不受同法關
    於證據能力認定及調查方式之限制，合先敘明。
二、上開事實，有下列事證可資證明：
  (一)被告乙○○於偵查及本院審理時對前開犯罪事實均坦承不諱
    。
  (二)又查，被告為警查獲後，於九十六年三月二十三日經其同意
    採集尿液送驗，先以酵素免疫分析法（EIA）進行篩檢，再
    以氣相層析質譜儀（GC/MS）確認結果，呈嗎啡陽性反應，
    此有高雄縣政府警察局保安警察隊偵辦涉嫌毒品危害防制條
    例案送驗尿液及年籍對照表、台灣檢驗科技股份有限公司於
    九十六年四月十日出具之濫用藥物尿液檢驗報告各一份在卷
    可稽。（警卷第4、5頁）
  (三)綜上各情相互勾稽，足證被告確有施用第一級毒品海洛因之
    事實，因此，被告前開自白核與事實相符，本件事證至臻明
    確，被告犯行洵堪認定。
三、論罪科刑：
  (一)按觀察、勒戒或強制戒治執行完畢後，五年以內再犯毒品危
    害防制條例第十條之罪者，檢察官應依法追訴，同條例第二
    十三條第二項定有明文。查被告前因施用毒品案件，經臺灣
    高雄地方法院以90年度毒聲字第7752號裁定，令入戒治處所
    施以強制戒治1年，於民國91年5月28日因停止處分出所，同
    年12月26日戒治期滿，並於92年1月15日由高雄地方法院檢
    察署檢察官以92年度戒毒偵字第52號為不起訴處分確定。其
    於強制戒治執行完畢釋放後五年內再犯本件施用第一級毒品
    之罪，揆之上述規定，即應依法追訴、審理。
  (二)次按海洛因係毒品危害防制條例第二條第二項第一款所明定
    之第一級毒品，禁止非法持有及施用，是以，核被告前開所
    為，係犯毒品危害防制條例第十條第一項之施用第一級毒品
    罪。其持有第一級毒品海洛因之低度行為，為進而施用之高
    度行為所吸收，不另論罪。又被告乙○○前因施用毒品案件
    ，經臺灣高雄地方法院以90年度毒聲字第7752號裁定，令入
    戒治處所施以強制戒治1年，於91年5月28日因停止處分出所
    ，同年12月26日戒治期滿，並於92年1月15日由高雄地方法
    院檢察署檢察官以92年度戒毒偵字第52號為不起訴處分確定
    。復因違反毒品危害防制條例案件，經高雄地方法院於94
    年3月24日，以94年度訴字第429號判處有期徒刑9月，並於
    同年4月11日確定，而於95年2月28日縮短刑期執行完畢，翌
    日出監，其於五年之內再犯本件有期徒刑以上之罪，為累犯
    ，應依法加重其刑。爰審酌被告前曾因施用毒品經送強制戒
    治執行完畢釋放後，猶不思戒絕革除惡習，顯未因前強制戒
    治之治療處分，而記取教訓，已屬不該，第念被告施用毒品
    之犯行，在性質上乃屬自我戕害身心健康之行為，暨其犯罪
    手段、次數、所生危害、犯後坦承犯行態度尚佳等一切情狀
    ，爰量處如主文所示之刑，以資懲儆。
據上論斷，應依刑事訴訟法第二百七十三條之一第一項、第二百
九十九條第一項前段，毒品危害防制條例第十條第一項，刑法第
十一條前段、第四十七條，判決如主文。
本案經檢察官甲○○到庭執行職務。
中　　華　　民　　國　　96　　年　　6 　　月　　13　　日
　　　　　　　　　刑事第十二庭  法　官　侯明正
以上正本證明與原本無異。
如不服本判決，應於收受送達之日起10日內向本院提出上訴書狀
（應附繕本）。
　　　　　　　　　　　　　　　　書記官  劉晴芬
中　　華　　民　　國　　96　　年　　6 　　月　　13　　日
所犯法條：
毒品危害防制條例第10條
施用第一級毒品者，處 6 月以上 5 年以下有期徒刑。
施用第二級毒品者，處 3 年以下有期徒刑。
